ACORDAO-COMPLETO-2469420

ACÓRDÃO DE RELAÇÃO

ACÓRDÃO DE RELAÇÃO 8727/2021 ATA 20/2021 - PRIMEIRA CÂMARA

Acórdão 8727/2021-TCU-Primeira Câmara
Considerando que se trata de representação oferecida por membro do Ministério Público junto ao Tribunal de Contas do Distrito Federal (TCDF) , relatando possível irregularidade no que diz respeito ao cumprimento das atividades laborais de servidor no cargo de médico, à época, lotado no Hospital Universitário de Brasília - HUB;
Considerando que o representante registrou que o representado, médico do HUB à época do fatos, deixou de comparecer ao local de trabalho, sem ter sofrido sanção ou admoestação de sua chefia, sendo que a sua ausência causou prejuízos e sobrecarga a seus colegas de trabalho, tendo em vista a delicada e relevante função que exercia, ocasionando também riscos aos pacientes;
Considerando a carta lavrada por médicos residentes do programa de Residência de Cirurgia Geral e Área Básica Cirúrgica do HUB, juntada aos autos, ratificando a ausência corriqueira do representado nos plantões e solicitando a presença de outro médico supervisor, bem como registrando o fato de que, por vezes, em razão da ausência do representado, pacientes que necessitavam de intervenções cirúrgicas imediatas foram operados somente no dia seguinte;
Considerando que a denúncia preenche os requisitos de admissibilidade constantes nos arts. 235 e 237, inciso VII e parágrafo único, do RI/TCU c/c art. 103, § 1º, da Resolução-TCU 259/2014, haja vista a matéria ser de competência do Tribunal, referir-se a responsável sujeito a sua jurisdição, estar redigida em linguagem clara e objetiva, conter nome legível e qualificação do denunciante e estar acompanhada de indícios concernentes à ilegalidade denunciada; e haver nela interesse público, por se tratar de ausência de servidor público em atividade essencial, qual seja, cuidados médicos a serem dirigidos aos cidadãos do Distrito Federal;
Considerando, entretanto, que exame das folhas de frequência do representado aponta para o não-comparecimento ao plantão nos meses de julho a setembro de 2020 e, conforme informações do Siape, não-pagamento ao representado nos meses de agosto e de setembro de 2020, de forma que se estima o dano ao Erário no valor de R$ 8.536,17, correspondente ao mês de julho, o que não justifica atuação do TCU nesse momento, tendo em vista que eventual débito é inferior a R$ 100.000,00, de baixa materialidade, portanto; sendo dispensada a instauração da tomada de contas especial, nos termos do art. 6º, inciso I, da Instrução Normativa-TCU 71/2012;
Considerando que as atividades do HUB-UNB sofreram alguma alteração originada pela suposta ausência do representado, em face do prejuízo ocasionado a alguns pacientes, os quais tiveram de ser remanejados, por motivo da necessidade de intervenções cirúrgicas imediatas; porém, as informações constantes dos autos não são suficientes para afirmar que há risco generalizado para as atividades essenciais da jurisdicionada;
Considerando que o HUB-UNB informou que o servidor representado se desligou dos quadros mediante exoneração;
Considerando que as irregularidades noticiadas na denúncia são, portanto, de baixos risco e materialidade, nos termos da avaliação determinada pelo art. 106, § 2º, da Resolução TCU 259/2014, de modo que não há motivos suficientes para eventual ação direta de controle por parte do TCU, devendo ser aplicado o disposto no art. 106, § 4º, inciso II, da mesma norma - isto é, encaminhamento dos fatos à entidade e ao controle interno do órgão, que decidirão pelas providências cabíveis e concluirão as medidas já iniciadas; 
Os Ministros do Tribunal de Contas da União, reunidos em sessão da Primeira Câmara, ACORDAM, por unanimidade, com fundamento nos artigos 143, inciso III, 235 e 237 do RI/TCU e art. 103, § 1º, da Resolução-TCU 259/2014, quanto ao processo a seguir relacionado, em conhecer da representação; dar ciência desta deliberação ao representante, à Fundação Universidade de Brasília (FUB) , ao Hospital Universitário de Brasília - UNB - Ebserh, e expedir as orientações do item 9.6, a seguir:
1. Processo TC-Processo 036.876/2020-8 (REPRESENTAÇÃO) 
	1.1. Órgão/Entidade: Hospital Universitário de Brasília - UnB - Ebserh
	1.2. Relator: Ministro Walton Alencar Rodrigues
	1.3. Representante do Ministério Público: não atuou
	1.4. Unidade Técnica: Secretaria de Fiscalização de Integridade de Atos e Pagamentos de Pessoal e de Benefícios Sociais (Sefip) .
	1.5. Representação legal: 
	1.6. Orientações: 
1.6.1. encaminhar à Fundação Universidade de Brasília (FUB) e ao Hospital Universitário de Brasília - UNB - Ebserh todos os fatos aqui apurados, para que então adotem as providências internas necessárias, a exemplo de autuação de processo administrativo visando apurar os fatos e identificar os eventuais responsáveis, e promova o registro sintético das medidas tomadas nos relatórios de gestão das jurisdicionadas disponibilizados anualmente ao Tribunal, com o devido armazenamento em base de dados disponível ao TCU, dando cópia do expediente  ao respectivo órgão de controle interno, nos termos do art. 106, §§ 4º e 6º, da Resolução - TCU 259/2014;
1.6.2. alertar à Fundação Universidade de Brasília (FUB) e ao Hospital Universitário de Brasília - UNB - Ebserh que os registros sintéticos das providências adotadas devem ser publicados na seção "Transparência e prestação de contas" de sítio oficial, sendo que tais registros devem ser encaminhados à Secretaria de Fiscalização de Integridade de Atos e Pagamentos de Pessoal e de Benefícios Sociais (Sefip) do TCU, mediante o sistema Conecta, conforme previsto no art. 9º, § 4º, da Instrução Normativa-TCU 84, de 2020, e no art. 8º, § 2º, da Decisão Normativa-TCU 187/2020;
1.6.3. arquivar o presente processo, nos termos do art. 106, § 4º, inciso II, da Resolução-TCU 259/2014.

Primeira Câmara

WALTON ALENCAR RODRIGUES

Não atuou

REPRESENTAÇÃO (REPR)

Secretaria de Fiscalização de Integridade de Atos e Pagamentos de Pessoal e de Benefícios Sociais (Sefip).